【裁判字號】    89,易,1499
【裁判日期】    891226
【裁判案由】    違反醫師法
【裁判全文】
臺灣屏東地方法院刑事判決                        八十九年度易字第一四九九號
    公  訴  人  臺灣屏東地方法院檢察署檢察官
    被      告  甲○○
右列被告因違反醫師法案件，經檢察官提起公訴（八十九年度偵字第四七四一號）本
院判決如左：
    主  文
甲○○未取得合法醫師資格擅自執行醫療業務，處有期徒刑貳年；緩刑伍年。
扣之診療病歷單及檢驗報告單壹疊，均沒收。
    事  實
一、甲○○為屏東縣屏東市○○路四○七之四號逢春診所之負責人，明知未取得合法
    醫師資格不得擅自執行醫療業務，竟仍基於違反醫師法之犯意，自民國七十二年
    間某日起至八十九年八月八日止，在上開診所為病人多人看診、寫病歷、開藥方
    治病，擅自執行醫療業務。嗣於八十九年八月八日十一時四十分許，在上址為屏
    東縣衛生局查獲，並扣得診療病歷單及檢驗報告單一疊。
二、案經屏東縣衛生局函送臺灣屏東地方法院檢察署檢察官偵查起訴。
    理  由
一、訊據被告甲○○於偵查中及本院審理時，固坦白承認上開未取得合法醫師資格擅
    自執行醫療業務之事實，惟仍辯稱：自七十二年間某日起至八十六年間止，有聘
    請合格醫師看診云云。惟查，被告上開犯罪事實，除據被告坦白承認上開未取得
    合法醫師資格擅自執行醫療業務外，並據屏東縣衛生局人員至被告上開診所查訪
    結果，至少有病歷五千人份以上，經抽查其中尚有診療病歷單記載初診日期為七
    十七年九月三日、七十九年三月三日、八十二年十月二十二日、八十三年十一月
    三日、八十五年二月二日、八十六年十一月十五日（即扣案附於偵查卷第二十三
    頁之診療病歷單等物）等文件，經被告承認該等診療病歷單上之處方簽確為被告
    之筆跡（詳偵查卷第二、三頁，本院卷第十頁），顯見被告縱認自七十二年間某
    日起至八十六年間止，有聘請合格醫師看診，然合格醫師應係僅部分時間至該診
    所看診，被告仍有於部分時間係自行看診，始有上開被查獲之被告筆跡所開立之
    診療病歷單，是被告確有自七十二年間某日起至八十九年八月八日止，仍執行醫
    療業務之事實，被告所辯係自七十二年間日起至八十六年間止，有聘請合格醫師
    看診，應係卸責詞，不足採信；此外，復有扣案診療病歷單及檢驗報告單一疊附
    於偵查卷內可資佐證，事證明確，被告上開未取得合法醫師資格擅自執行醫療業
    務之犯行洵堪認定，應予依法論科。
二、核被告甲○○所為，係犯醫師法第二十八條第一項前段之非醫師擅自執行醫療業
    務罪。被告雖連續自七十二年間某日起至八十九年八月八日止，在上址執行醫療
    業務，然此所謂業務自屬有時間上之延續行為，應無再論以刑法上連續犯之必要
    ，公訴意旨認係構成連續犯，容有誤會，附此敘明。爰審酌被告犯後已坦承犯罪
    事實，並表示被查獲後已不再營業，及療行為攸關病患生命安危，責任重大，被
    告竟於未取得醫師執照情形下經營診所醫療業務等一切情狀，量處如文主所示之
    刑，以示儆懲。扣案之診療病歷單及檢驗報告單一疊，為被告所有且供犯罪所用
    所用之物，業據被告陳明在卷，爰併依刑法第三十八條第一第二款之規定，宣告
    沒收。末查，被告前未曾受有期徒刑以上刑之宣告，有台灣高等法院被告全國前
    案紀錄表一紙附卷可參，經此偵審程序及科刑判決後，應無再犯之虞，本院認所
    宣告之刑，以暫不執行為適當，爰併予宣告緩刑五年，以啟自新。
據上論斷，應刑事訴訟法第二百九十九條第一項前段，醫師法第二十八條第一項前段
、刑法第十一條前段、第七十四條第一款、第三十八條第一項第二款，判決如主文。
本案經檢察官陳新君到庭執行職務
中      華      民      國      八十九      年    十二    月    二十六  日
                                      臺灣屏東地方法院刑事第二庭
                                          法  官    柯盛益
右正本證明與原本無異。
對於本判決如有不服應於收受送達後十日內向本院提出上訴書狀上訴於台灣高等法院
高雄分院並按他造當事人之人數附具繕本。
                                          書記官   張福山
中      華      民      國      八十九      年    十二    月    二十六  日
附錄本判決論罪科刑法條全文
醫師法第二十八條第一項前段：
未取得合法醫師資格，擅自執行醫療業務者，處一年以上三年以下有期徒刑，得併科
新臺幣三萬元以上十五萬元以下罰金，其所使用之藥械沒收之。


司法院資訊處製作；財團法人民間司法改革基金會備份。
